臺灣臺中地方法院民事判決　　　　　　　 100年度親字第61號
原　　　告　許琬婷
被　　　告　許因楷
　　　　　　蕭有良
上列當事人間否認子女事件，經本院於中華民國100年11月25日
言詞辯論終結，判決如下：
    主      文
確認被告許因楷（男，民國100年8月26日生）非原告自被告蕭有
良受胎所生之婚生子女。
訴訟費用由被告負擔。
    事實及理由
一、按否認子女事件，與社會公益有關，當事人處分主義應受限
    制，故民事訴訟法規定關於認諾、自認及不爭執事實之效力
    之規定，在否認子女之訴不適用之，此觀民事訴訟法第59 6
    條第1項準用同法第574條第3項規定自明。但法院以此自認
    或不爭執之情形，為其依自由心證判斷事實真偽之資料，於
    法要無違背（最高法院29年度上字第56號判例要旨參照）。
    查被告就本件訴訟為訴訟上自認或不爭執事實，依前開說明
    ，雖不生訴訟上效力，惟本院得以其自認或不爭執之情形，
    為自由心證判斷事實真偽之資料。
二、原告主張：其與被告蕭有良於民國97年2月24日結婚，嗣於
    99年11月2日離婚。原告於100年8月26日生下一子即被告許
    因楷，惟原告因被告對其施暴，於99年7月聲請保護令後即
    離家未與被告蕭有良共同生活，是被告許因楷非原告自被告
    蕭有良受胎所生，因被告許因楷之受胎期間係在原告與被告
    蕭有良婚姻關係存續期間，被告許因楷仍被依法推定為被告
    蕭有良之婚生子女，爰依民法第1063條之規定，提起本件否
    認子女之訴等語。並聲明：如主文所示。被告對原告主張均
    不爭執。
三、原告主張之事實，業據原告提出戶籍謄本、出生證明書等在
    卷可憑，並有博微生物科技股份有限公司親子鑑定報告等為
    證，鑑定結論以：送檢註明為黃建豪與許因楷之檢體，其相
    對應之各DNA型別均無不符，故不排除一親等直系親緣關係
    之機率為99.9%以上。CPI值=000000000.8 PP值=0.00000000
    00等語。參酌現代生物科學發達，醫學技術進步，以DNA檢
    驗方法鑑定子女之血統來源之精確度已達99.8%以上，是上
    開親子鑑定結果應堪可採，依上開鑑定報告，本件原告主張
    被告許因楷係原告自訴外人黃建豪受胎所生，非原告自被告
    蕭有良受胎所生，足堪採信。
四、按從子女出生日回溯第181日起至第302日止，為受胎期間；
    妻之受胎，係在婚姻關係存續中者，推定其所生子女為婚生
    子女。前項否認之訴，夫妻之一方自知悉該子女非為婚生子
    女，或子女自知悉其非為婚生子女之時起2年內為之，95年5
    月23日公布修正之民法第1062條第1項、第1063條定有明文
    。本件被告許因楷於100年8月26日出生，回溯第181日起至
    第302日之受胎期間，既在原告與被告蕭有良婚姻關係存續
    中，則依法自應推定被告許因楷為原告與被告蕭有良之婚生
    子女。然被告許因楷既非原告自被告蕭有良受胎所生，其生
    父係訴外人黃建豪已如前述，則原告於100年10月3日，即在
    知悉子女非為婚生子女之2年內，提起本件否認子女訴訟，
    為有理由，應予准許。
五、訴訟費用負擔之依據：民事訴訟法第78條、第85條第1項前
    段。
中    華    民    國  100    年    11   月    30    日
                  家事法庭    法  官  涂秀玲
以上正本係照原本作成。
如對本判決上訴，須於判決送達後20日之不變期間內，向本院提
出上訴狀。如委任律師提起上訴者，應一併繳納上訴審裁判費。
中    華    民    國  100    年    11   月    30    日
                              書記官  薛淑玲